

Ahoroua Aude-Aimé N'ZI

Designer Graphique & Référent Digital

À propos de moi

Je suis Ivoirien, père d'un enfant; Graphiste, passionné de nouvelle technologie. J'aime apprendre et ma curiosité m'a value la découverte des talents inespérés. Une grande variété d'expériences professionnelles en imprimerie et aussi en digital. Excellente aptitude relationnelle. Capacité à gérer et travailler en équipe en étant moi même impliqué. Discret -Altruiste.

Âge

38

Email

athorouanzi@gmail.com

Téléphone

+225 0709213858 0142021133

Address

Abidjan Cocody- Angré Côte d'Ivoire

Compétences Professionelles

HTML
CSS
JavaScript
Adobe Photoshop
Adobe Illustator
Adobe Indesign

Experience Professionnelle

Infographiste et Responsable des opérations en HSS. GECOPRES-Formation | Cocody-Angré 7e Tranche

Mai 2020 - Aout 2022:

Veille Technologique, contenue pour réseaux sociaux, Go Africa Online et gestion du site web (gecopres-formation.com). Chargé du suivi des prestations d'entretien, nettoyage et de traitement phythosanitaire des bureaux et domiciles à Abidjan.

Designer Graphique à INTELSA AFRICA I 2 Plateaux

- carrefour Duncan

Fév 2020 - Mai 2020 :

Conception de visuel pour fil d'attente via TV TOOLS.

Monteur Vidéo à BUSINESS 24 TV AFRICA I Cocody

10 Sept 2019 - fév 2020

Montage des reportages du JT et Emissions Matin Spécial-Bourses

Educationet Formation

Technicien en sécurite Informatique. de NYS AFRICA I Angré les ARCARDES

Jan 2022 - Avril 2012

#Phishing ou Hameçonnage (Précaution et Maintenance).

#SECURISATION D'UN SYSTEME d'EXPLOITATION - Création
des Compte Administrateur et Compte Standard (Précaution et
Maintenance)

MALWARE ET ANTIVIRUS (Précaution et Maintenance)
Spécialiste en Veracript (Chiffrement des données).
#SECURING EMAIL COMMUNICATION (Sécurisation des Emails

Designer Graphique et Web de ISTC

Polytechnique I Cocody Cité des arts

2015 - 2018

Licence Professionnelle en Arts et Images Numériques à l'ISTC Polytechnique d'Abidjan.

Baccalauréat serie D au Lycée Moderne 2 de Daloa

2005 - 2006

BAC serie D

Contact

Address

Cocody, Angré, Côte d'Ivoire

Phone

+225 0709213858

Email

rohicreativ.com

★https://twitter.com/RohiCreativ



https://www.facebook.com/troisadesign



https://www.instagram.com/rohicreativ/

https://github.com/athorouanzi